臺灣高雄地方法院民事判決
111年度雄小字第2328號
原      告  第一產物保險股份有限公司

法定代理人  李正漢  
訴訟代理人  廖常宏  
被      告  高秀蘭  

上列當事人間損害賠償(交通)事件，本院於民國111年10月26日
言詞辯論終結，判決如下：
    主  文
一、被告應給付原告新臺幣壹萬參仟玖佰玖拾貳元及自民國一百
    一十一年九月二十二日起至清償日止，按週年利率百分之五
    計算之利息。
二、原告其餘之訴駁回。   
三、訴訟費用新臺幣壹仟元由被告負擔。
四、本判決得假執行。但被告如以新臺幣壹萬參仟玖佰玖拾貳元
    供擔保後，得免為假執行。　　
    事實及理由
一、原告主張：被告於民國109年8月10日10時許，騎乘車牌號碼
    000-00號普通重型機車，沿高雄市前金區民生二路西向東車
    道，由東向西逆向行駛，於行經上開路段147號前處時，適
    有訴外人郭胡華逢騎乘腳踏車向東行駛，兩車發生碰撞，郭
    胡華逢之腳踏車向右倒而撞及原告承保停放於該處停車格之
    車牌號碼000-0000號自用小客車(下稱系爭自小客)，使系爭
    自小客因而受損，原告已依保險契約賠付被保險人，依保險
    法第53條第1項，民法第191條之2、第213條規定，請求被告
    賠償修理費用新臺幣(下同)14,886元（板金1,080元、塗裝4
    ,608元、材料9,198元)。聲明：被告應給付原告14,886元及
    自起訴狀繕本送達翌日之起至清償日止，按週年利率5%計算
    之利息。
二、被告則以：我不否認有逆向行駛之過失，但是對方車子受損
    情況我也要看到，郭胡華逢的腳踏車跟我的車子都沒有受  
    損，對方車子只有碰到一小條，怎麼要賠這麼多錢等語。聲
    明：原告之訴駁回。
三、本院的判斷：
  ㈠經查原告主張被告於上開時、地駕車因逆向行駛，致撞及郭
    胡華逢之腳踏車後，郭胡華逢之人車向右倒而擦撞系爭自小
    客車，造成系爭自小客受損等情，業經提出汽車保險理算書
    、發票、行車執照、高雄市政府警察局道路交通事故當事人
    登記聯單、道路交通事故初步分析研判表、估價單、車輛受
    損照片、發票等為證（本院卷第13-29頁），並有本院依職
    權調取道路交通事故現場圖、調查報告表㈠㈡-1、高雄市政府
    警察局交通警察大隊函檢附道路交通事故初步分析研判表、
    交通事故談話紀錄表及交通事故照片等在卷可憑（卷第43-6
    8頁），且被告亦不否認有逆向行駛之情事；足認原告主張
    被告不按遵行之方向行駛而撞及郭胡華逢騎乘之腳踏車後，
    致郭胡華逢人車傾倒擦撞原告承保之系爭自小客，而造成系
    爭自小客受有損害，應可認為真實。
  ㈡被告雖抗辯原告修車費用過高云云，然依原告提出之系爭自
    小客車修理前修理後照片，及警方提供之現場照片，可見系
    爭自小客後保險桿方向確實有撞及刮擦傷痕，亦有照片可參
    (本院卷第27-29頁、第63-68頁)，並非無損害，而原告所提
    修理估價單亦均為後側保險桿、倒車雷達部位，亦難認非必
    要修理費，是原告於理賠後請求被告賠償車損害即有理由。
  ㈢按因故意或過失，不法侵害他人之權利者，負損害賠償責任
    ；汽車、機車或其他非依軌道行駛之動力車輛，在使用中加
    損害於他人者，駕駛人應賠償因此所生之損害，但於防止損
    害之發生，已盡相當之注意者，不在此限。民法第184 條第
    1 項前段、第191 條之2 分別定有明文。次按負損害賠償責
    任者，除法律另有規定或契約另有訂定外，應回復他方損害
    發生前之原狀，債權人亦得請求支付回復原狀所必要之費用
    ，以代回復原狀，民法第213 條第1 項、第3 項亦定有明文
    。另依保險法第53條第1 項規定，被保險人因保險人應負保
    險責任之損失發生，而對於第三人有損失賠償請求權者，保
    險人得於給付賠償金額後，代位行使被保險人對於第三人之
    請求權。原告主張其為系爭自小客之保險人，並已按保險契
    約約定，給付保險金，並提出汽車保險理算書、估價單及發
    票等為證，原告主張得就被告前開過失行為，向被告請求給
    付系爭自小客受損之修理費用，即有理由。
  ㈣又汽車、機車或其他非依軌道行駛之動力車輛，在使用中加
    損害於他人者，駕駛人應賠償因此所生之損害；又不法毀損
    他人之物者，應向被害人賠償其物因毀損所減少之價值，民
    法第191 條之2 前段、第196 條分別定有明文。而所謂請求
    賠償物被毀損所減少之價額，得以修復費用為估定標準，但
    以必要者為限，例如修理材料以新品換舊品，應予折舊（參
    見最高法院77年度第9 次民事庭會議決議）。系爭自小客之
    零件修理既係以新零件更換毀損之舊零件，則原告以修復費
    作為損害賠償之依據，應將零件折舊部分予以扣除。本件原
    告請求修理費用共14,886元（板金1,080元、塗裝4,608元、
    材料9,198元)之事實，已提出上開理賠資料等為證，且修理
    項目確實均為後側位置，應認為均屬必要修理費用，惟其中
    零件部分既以新零件更換被損害之舊零件，即應將零件折舊
    部分予以扣除，始屬合理。依行政院所頒固定資產耐用年數
    表及固定資產折舊率之規定，自用小客車之耐用年數為5 年
    ，系爭自小客為109年2月出廠有行車執照可證(本院卷第21
    頁)，至本件車禍事故發生之109年8月10日已使用7個月（不
    滿1月者，以1月計），則零件扣除折舊後之修復費用估定為
    8,304元【計算方式：1.殘價＝取得成本÷( 耐用年數＋1)即9,
    198÷(5+1)≒1,533（小數點以下四捨五入）；2.折舊額 ＝(取
    得成本－殘價)×1/（耐用年數）×（使用年數）即(9,198－1,5
    33) ×1/5×（0+7/12）≒894（小數點以下四捨五入）；3.扣
    除折舊後價值＝（新品取得成本－折舊額）即9,198－894＝8,30
    4】，加計不用計算折舊板金1,080元、塗裝4,608元後，合
    計原告得請求被告賠償之金額為13,992元，原告逾此金額的
    請求則無理由而應該駁回。
四、綜上所述，原告主張依保險代位及侵權行為之法律關係，訴
    請被告應給付13,992元及自起訴狀繕本送達翌日之111年9月
    22日(本院卷第91頁)起至清償日止，按週年利率5％計算之利
    息，為有理由，應予准許；原告逾此金額的請求則無理由，
    而應予駁回。又本件因事證已臻明確，兩造其餘主張陳述併
    所提之證據，經核對判決結果均不生影響，不再一一論述，
    附此說明。
五、本件係就民事訴訟法第436 條之8 適用小額訴訟程序所為被
    告敗訴之判決，依同法第436 條之20規定，應依職權宣告假
    執行，並依同法第436 條之23準用第436 條第2 項，適用同
    法第392 條第2 項規定，依職權宣告被告如預供擔保，得免
    為假執行。
六、本件兩造各為一部勝訴、一部敗訴，因原告確有提起本件訴
    訟必要，且起訴後應徵之裁判費至少為1,000 元（民事訴訟
    法第77條之13規定參照），是本院認應依民事訴訟法第79條
    規定，酌量情形由被告全部負擔。
中　　華　　民　　國　　111 　年　　11　　月　　16　　日
                  高雄簡易庭  法  官   鄧怡君 
以上正本係照原本作成。
民事訴訟法第436 條之24第2 項：對於本判決之上訴，非以違背
法令為理由，不得為之。
如對本判決上訴，須於判決送達後20日內向本院提出上訴狀，並
須表明原判決所違背之法令及其具體內容與依訴訟資料可認為原
判決有違背法令之具體事實之上訴理由（均須按他造當事人之人
數附繕本）。
中　　華　　民　　國　　111 　年　　11　　月　　16　　日
                                書記官  吳語杰